臺灣桃園地方法院刑事判決　　　　　　　 96年度訴字第507號
公　訴　人　臺灣桃園地方法院檢察署檢察官
被　　　告　甲○○
上列被告因妨害自由等案件，經檢察官提起公訴（95年度偵字第
21134 號），本院判決如下：
    主  文
甲○○共同以非法方法，剝奪人之行動自由，處有期徒刑貳年，
減為有期徒刑壹年；又共同傷害人之身體，處有期徒刑壹年，減
為有期徒刑陸月，未扣案木棍貳支及鐵棍壹支均沒收。應執行有
期徒刑壹年陸月，未扣案木棍貳支及鐵棍壹支均沒收。
    事  實
一、甲○○因與乙○○間存有仇隙，甲○○乃伺機尋找報復之機
    會，俟乙○○於民國95年8 月25日凌晨前往位於桃園縣龍潭
    鄉○○路旁之「萊爾富便利商店」購買香菸時，適為甲○○
    之某不詳真實姓名年籍而綽號「阿成」之成年友人撞見，「
    阿成」旋將乙○○出現在上址便利商店之訊息告知甲○○，
    甲○○見報復之時機來臨，遂與「阿成」及另2 名不詳真實
    姓名年籍之成年男子（下稱：不詳男子），共同基於妨害自
    由及傷害之犯意聯絡，先由「阿成」及上開2 名不詳男子在
    上址便利商店外將乙○○強押上某不詳車號之自用小客車，
    並駕車往新竹縣關西鎮方向行駛，甲○○則自行駕駛另部不
    詳車號之自用小客車在途中與「阿成」等人會合，再由「阿
    成」與1 名不詳男子將乙○○強押上甲○○所駕駛之自用小
    客車內，並以膠帶矇住乙○○之眼睛及捆綁乙○○之雙手，
    由甲○○駕車將乙○○載至新竹縣關西鎮某山區，另名不詳
    男子則駕駛上開另部自用小客車在後跟隨，到達該處後，甲
    ○○等人即將乙○○強拉下車，再分持「阿成」所有之木棍
    2 支及鐵棍1 支共同毆打乙○○，致乙○○受有左側遠端橈
    尺骨骨折及第五指骨骨折、第二掌骨骨折、右側外踝韌帶撕
    裂傷、頭部外傷、腦挫傷及頭皮撕裂傷、多處鈍傷及撕裂傷
    之傷害。甲○○等人毆打乙○○洩憤後，見天色已亮，乃將
    乙○○帶上車並以麻布袋將之套住，而後駕車載往新竹縣新
    埔鎮東平里保富球場對面，將乙○○留置該處路旁，旋分別
    駕駛上開2 部自用小客車離開。嗣乙○○聽聞車聲已遠離，
    遂自行掙脫麻布袋及膠帶之束縛至路旁求救，適有某不詳機
    車騎士騎車行經該處，乙○○乃請求該名騎士幫忙報案，警
    方始循線查悉上情。
二、案經乙○○訴由桃園縣政府警察局龍潭分局報請臺灣桃園地
    方法院檢察署檢察官偵查起訴。
    理  由
一、訊據被告甲○○除辯稱：其與「阿成」去萊爾富便利商店，
    後來「阿成」遇到乙○○，就下車叫乙○○上車，乙○○是
    自願上車，並沒有人強押他，且當時車上僅有其與「阿成」
    ，並沒有其他人，「阿成」僅有用膠帶矇住乙○○之眼睛，
    並未用膠帶捆綁乙○○的手云云外，對其他犯情則坦承不諱
    ，並經證人乙○○於本院審理時具結證述綦詳，且有診斷證
    明書1 紙在卷可考。
二、被告雖以前詞置辯，然查：
  (一)乙○○遭「阿成」及另2 名不詳男子強押上車，途中再押至
    被告所駕駛之自用小客車上乙情，業據證人乙○○於本院審
    理時證述甚詳，且證人乙○○就剝奪其行動自由之犯嫌人數
    ，於檢察官訊問及本院審理時均一致證稱含被告在內共有四
    人參與，堪認所述非虛。
  (二)又被告既自承：其找乙○○之目的係為詢問日前乙○○持手
    槍對其恐嚇之事等語（見本院卷第16頁），足見被告與乙○
    ○間存有重大之過節，因之，被告尋得乙○○後必當趁機報
    復以討回公道，豈有可能禮貌邀請乙○○上車相談。且依斯
    時在「萊爾富便利商店」前已有被告之三名同夥在場之情況
    觀之，乙○○顯處於敵眾我寡之弱勢，依一般社會經驗，縱
    認「阿成」等人曾以口頭要求乙○○上車，乙○○面對此等
    不素之邀請，逃避躲藏猶恐不及，焉有欣然應邀上車之可能
    。再者，被告所稱乙○○自己上車後，其與鍾某有對話，後
    來其越說越氣，才把車開到關西山上之辯解若屬實，則被告
    顯已顯露不善之來意，且表現出憤怒之情緒，其夥同其他共
    犯在深夜載走乙○○之用意實已昭然若揭，衡情乙○○實無
    可能全無反抗而自願上車，任由被告等人將之載往人煙稀少
    之山區。稽上各端，被告等人確係使用強暴之手段剝奪乙○
    ○之行動自由，其狀甚明。
  (三)再者，乙○○係遭被告等人以強暴方式強押上車等情，既如
    前述，則乙○○證稱其曾試圖反抗乙節，自屬事理之常，堪
    認屬實。酌此情，被告等人確有以相當之手段壓制乙○○以
    防其抵抗之動機及必要性，是乙○○證稱其遭人以膠帶捆住
    雙手乙情，並未與一般經驗法則及論理法則相悖。況被告既
    供稱：「阿成」有將乙○○之眼睛以膠帶矇住等語，足見被
    告等人確有避免乙○○逃跑之意，且以膠帶綑綁乙○○雙手
    又屬防止乙○○反抗、逃跑之有效方式，稽此益徵乙○○所
    稱其雙手遭膠帶綑綁當非空言杜撰。
三、綜上所述，被告所辯顯屬卸責之飾詞，不足採信，本件事證
    已經明確，被告之犯行堪予認定，應依法論科。
四、核被告所為，係犯刑法第302 條第1 項之非法剝奪他人行動
    自由罪及同法第277 條第1 項之傷害罪。被告就上開非法剝
    奪他人行動自由及傷害犯行，與「阿成」及另2 名不詳男子
    間有犯意聯絡及行為分擔，為共同正犯。被告所犯上開二罪
    ，犯意各別，行為不同，應予分論併罰。爰審酌被告犯罪之
    動機、邀集同夥強押、傷害告訴人之手段，兼衡告訴人乙○
    ○所受傷害程度非輕、遭剝奪行動自由之時間達數小時之久
    ，及被告犯後雖坦承傷害犯行，但對於妨害自由之犯行則未
    能坦白承認，反以其以車輛將乙○○載離萊爾富便利商店係
    欲送乙○○就醫之漫天謊言置辯，犯後態度欠佳等一切情狀
    ，各量處如主文所示之刑。又中華民國九十六年罪犯減刑條
    例已於96年7 月16日實施，爰併依該條例第2 條第1 項第3
    款之規定各減其宣告刑二分之一，且依該條例第10條第1 項
    之規定就減得之刑定其應執行刑。未扣案木棍2 支及鐵棍1
    支為共犯「阿成」所有，且係供被告等人犯本案所用之物，
    此業據被告供明在卷，該等物品雖未扣案，但無法證明已滅
    失，應依刑法第38條第1 項第2 款宣告沒收。至用以套住乙
    ○○之麻布袋雖為被告犯罪所用之物，但無證據足資證明該
    物確為被告或共犯所有，無從加以沒收。
據上論斷，應依刑事訴訟法第299 條第1 項前段，刑法第28條、
第277 條第1 項、第302 條第1 項、第51條第5 款、第38條第1
項第2 款，刑法施行法第1 條之1 第1 項、第2 項前段，中華民
國九十六年罪犯減刑條例第2 條第1 項第3 款、第7 條、第10條
第1 項，判決如主文。
本案經檢察官許曉微到庭執行職務。
中　　華　　民　　國　　96　　年　　8 　　月　　27　　日
            刑事第十一庭    審判長法  官  蔡榮澤
                                  法  官  紀凱峰
                                  法  官  魏于傑
上正本證明與原本無異。
如不服本判決，得於收受判決正本後１０日內，向本院提出上訴
狀。
                                  書記官  林怡君
中　　華　　民　　國　　96　　年　　8 　　月　　29　　日
本案論罪科刑主要法條：
中華民國刑法第277條第1項
（普通傷害罪）
傷害人之身體或健康者，處 3 年以下有期徒刑、拘役或 1 千元
以下罰金。
中華民國刑法第302條第1項
（剝奪他人行動自由罪）
私行拘禁或以其他非法方法，剝奪人之行動自由者，處 5 年以下
有期徒刑、拘役或 3 百元以下罰金。
